臺灣板橋地方法院刑事判決　　　　　　　　　　　　　九十一年度交易字第五五號
　　公　訴　人　臺灣板橋地方法院檢察署檢察官
　　被　　　告　甲○○
右列被告因過失傷害案件，經檢察官提起公訴（九十年度偵字第八一二八號），本院
判決如左：
    主  文
甲○○因過失傷害人，處有期徒刑貳月，如易科罰金以佰元折算壹日。
    事  實
一、甲○○於民國九十年一月十一日晚上九時十分許，駕駛車號Ｖ七－八七九○號自
    用小客車，沿臺北縣林口鄉○○○路往桃園方向行駛，行經該路與麗園一街交岔
    路口時，本應注意汽車駕駛人應注意車前狀況，並隨時採取必要之安全措施，按
    其當時情節又非不能注意，竟疏未注意車前狀況，適有乙○○（起訴書誤繕為「
    蔡『偕』得」）無照駕駛騎乘車號ＱＶＸ－六○九號輕型機車同向駛至麗園一街
    交岔路口時，亦疏未注意後方來車狀況，應讓直行車先行，即貿然左轉麗園一街
    ，甲○○閃煞不及，其所駕汽車右前車頭撞及乙○○機車左後方，致乙○○人車
    倒地，受有右脛骨骨折、左內、外足踝骨骨折等傷害。甲○○肇事後於犯罪未被
    有偵查權之機關或公務員發覺前，於警察到場處理時在場自首表明係肇事者，並
    願接受裁判。
二、案經乙○○訴由臺北縣政府警察局新莊分局報請臺灣板橋地方法院檢察署檢察官
    偵查起訴。
    理  由
一、訊據被告甲○○固不否認有於於右揭時地駕車過失肇事致告訴人乙○○受傷之犯
    罪事實，惟另辯稱：告訴人係無照駕駛，且未打方向燈即貿然左轉，亦有過失等
    語。經查，告訴人係無照駕駛，亦經告訴人坦認不諱，其次觀諸警繪道路交通事
    故調查報告表之事故現場圖及現場照片所示，被告汽車係約駛至交岔路口中間始
    撞及告訴人機車，可見被告汽車已先駛至正在穿越交岔路口，是告訴人機車未讓
    直行之被告汽車先行，仍貿然左轉而遭被告汽車撞及，自屬有過失；然另按諸上
    開警繪事故現場圖及現場照片所示，被告汽車係行駛在內線第二車道上與告訴人
    機車相撞，該內線第二車道距路側尚有二線快車道及一線慢車道，可見車禍撞擊
    地點距路側尚有一段距離，被告駕車如有注意車前狀況，當可目視及告訴人機車
    左轉之情，且有足以反應之距離可供其減速暫停或採取其他必要之安全措施，惟
    被告仍閃避不及撞及告訴人機車，可見被告顯疏未注意車前狀況。按汽車行駛時
    ，駕駛人應注意車前狀況，並隨時採取必要之安全措施，道路交通安全規則第九
    十四條第三項定有明文，被告既考領有合格駕照，對於上開規定自知之甚稔，是
    被告當時應注意能注意而不注意上開規定，以致肇事，自有過失，況本件經送臺
    灣省車輛行車事故覆議鑑定委員會鑑定結果，亦持相同見解，有該委員會九十年
    十一月三十日府覆議字第九○二二六一號覆議意見書在卷可稽，益證被告確有過
    失，雖按上開覆議意見亦認告訴人於本件事故之發生亦有過失，惟既與被告之過
    失併合而為肇事之原因，被告之刑責自不能因此相抵獲得減免，僅可供量刑之斟
    酌而已。此外，復有道路交通事故調查報告表、肇事現場、車輛相片等在卷可資
    佐證，而告訴人確因本件車禍受有上開傷害，亦有診斷證明書在卷可憑，被告之
    過失行為與告訴人之傷害間復具有相當因果關係，是本件事證明確，被告犯行堪
    以認定。
二、核被告甲○○因過失致告訴人受有傷害，所為係犯刑法第二百八十四條第一項前
    段之過失傷害罪。其於犯罪未被有偵查權之機關或公務員發覺前，於警員前往現
    場處理時，在場自首表明係肇事者，並願接受裁判之情，有臺北縣政府警察局新
    莊分局九十一年二月一日新警三刑字第○九一○○○二七○二號函在卷可按，應
    依自首之規定減輕其刑。爰審酌被告本件過失之程度、對告訴人所生之危害、犯
    罪後之態度及尚未與告訴人達成民事賠償和解等一切情狀，量處如主文所示之刑
    ，併諭知易科罰金之折算標準。
據上論斷，應依刑事訴訟法第二百九十九條第一項前段，刑法第二百八十四條第一項
前段、第六十二條前段、第四十一條第一項前段，罰金罰鍰提高標準條例第一條前段
、第二條，判決如主文。
本案經檢察官鄧媛到庭執行職務
中      華      民      國    九十一    年      三      月    二十八    日
                                      臺灣板橋地方法院交通法庭
                                          法  官  彭  全  曄
右正本證明與原本無異
如不服本判決應於送達後十日內向本院提出上訴狀
                                          書記官  梁  宜  庭
中      華      民      國    九十一    年      四      月      四      日
附錄本案論罪科刑法條全文：
刑法第二百八十四條
因過失傷害人者，處六月以下有期徒刑、拘役或五百元以下罰金，致重傷者，處一年
以下有期徒刑、拘役或五百元以下罰金。
從事業務之人，因業務上之過失傷害人者，處一年以下有期徒刑、拘役或一千元以下
罰金，致重傷者，處三年以下有期徒刑、拘役或二千元以下罰金。
